【裁判字號】    98,易,220
【裁判日期】    980324
【裁判案由】    竊盜
【裁判全文】
臺灣板橋地方法院刑事判決               98年度易字第220號
公  訴  人  臺灣板橋地方法院檢察署檢察官
被      告  甲○○
                     （現於臺灣新店戒治所戒治中）
上列被告因竊盜案件，經檢察官提起公訴（97年度偵字第29162
號），因被告於本院準備程序中就被訴事實為有罪之陳述，本院
告知被告簡式審判程序之旨，並聽取當事人之意見後，由本院裁
定改依簡式審判程序進行，判決如下：
    主  文
甲○○結夥三人以上攜帶兇器竊盜，累犯，處有期徒刑捌月；扣
案之鐵鎚、鐵撬各壹支均沒收。
    事  實
一、甲○○前於民國78年間，因違反肅清煙毒條例等案件，經本
    院以78年度訴字第884 號判決分別判處有期徒刑14年、3 年
    6 月，應執行有期徒刑16年，上訴後，經臺灣高等法院以79
    年度上訴字第668 號判決上訴駁回確定，嗣經臺灣高等法院
    以80年度聲減字第5095號裁定減刑並定其應執行有期徒刑15
    年4 月確定，於86年4 月17日縮短刑期假釋出監，所餘刑期
    付保護管束，惟後經撤銷假釋須執行殘刑7 年2 月24日；復
    於87年間，因竊盜案件，經本院以87年度易字第2963號判決
    判處有期徒刑7 月，上訴後，經臺灣高等法院以87年度上易
    字第5681號判決上訴駁回確定；又因犯轉讓第一級毒品案件
    ，經本院以89年度訴緝字第6 號判決判處有期徒刑7 年，上
    訴後，經臺灣高等法院以89年度上訴字第990 號判決將原判
    決撤銷，改判處有期徒刑1 年確定，嗣經臺灣高等法院以96
    年度聲減字第519 號裁定減刑為有期徒刑6 月確定，上開2
    案所處有期徒刑7 月、6 月，經與上開殘刑7 年2 月24日接
    續執行後，於96年7 月16日因徒刑執行完畢出監。詎其猶不
    知悔改，竟夥同丙○○（業經本院判處有期徒刑8 月）及真
    實姓名年籍均不詳綽號「阿宏」之成年男子，共同基於意圖
    為自己不法所有之犯意聯絡，於97年10月7 日下午4 時30分
    許，前往位於臺北縣中和市○○路187 號前之環快六標工地
    中和路段處，以綽號「阿宏」之成年男子所攜帶客觀上對人
    之生命、身體足以構成威脅、可供兇器使用之鐵鎚、鐵撬各
    1 支作為工具，將設置於該處由乙○○所管領之圍籬角鐵3
    支、圍籬鐵網1 面予以拆解而竊取得手，旋即逃離現場。嗣
    經乙○○發現遭竊報警處理，於同日下午5 時許，為警在上
    址當場逮捕丙○○，並扣得鐵鎚、鐵撬各1 支及起獲圍籬角
    鐵3 支、圍籬鐵網1 面，始循線查悉上情。
二、案經臺北縣政府警察局中和分局報告臺灣板橋地方法院檢察
    署檢察官偵查起訴。
    理  由
一、查本案被告甲○○所犯並非死刑、無期徒刑、最輕本刑為3
    年以上有徒刑之罪或高等法院管轄第一審案件，而其於準備
    程序進行中，被告先就被訴事實為有罪之陳述，經法官告知
    簡式審判程序之旨，並聽取公訴人及被告之意見後，本院認
    適宜改依簡式審判程序進行，爰依刑事訴訟法第273 條之1
    第1項 、第284 條之1 之規定，由本院裁定進行簡式審判程
    序，合先敘明。
二、上揭事實，業據被告於本院審理時坦承不諱，且經告訴人乙
    ○○於警詢中指訴綦詳，並有臺北縣政府警察局中和分局搜
    索、扣押筆錄暨扣押物品目錄表、贓物認領保管單1 紙、現
    場查獲照片4 張在卷可稽（見偵卷第15至18、22至24頁），
    復有扣案之鐵鎚、鐵撬各1 支在卷可資佐證，足認被告自白
    與事實相符，堪以採信。本案事證明確，被告犯行堪以認定
    。
三、按刑法第321 條第1 項第3 款之攜帶兇器竊盜罪，係以行為
    人攜帶兇器竊盜為其加重條件，此所謂之兇器，其種類並無
    限制，凡客觀上足以對人之生命、身體、安全構成威脅，具
    有危險性之兇器均屬之，且祇須行竊時攜帶此種具有危險性
    之兇器為已足，並不以攜帶之初有行兇之意圖為必要，最高
    法院79年臺上字第5253號判例可資參照。查扣案之鐵鎚、鐵
    撬各1 支，均係鐵製物品，質地堅硬、銳利，客觀上若持以
    攻擊他人，顯足以對人之生命、身體及安全構成威脅，此有
    扣案上開工具照片2 張在卷足憑（見偵卷第23頁），自屬兇
    器無訛。核被告所為，係犯刑法第321 條第1 項第3 款、第
    4 款之結夥3 人以上攜帶兇器竊盜罪。被告與丙○○、綽號
    「阿宏」之成年男子就上開犯行，有犯意聯絡及行為分擔，
    應論以共同正犯。又被告有事實欄所列前揭犯罪前科紀錄，
    有臺灣高等法院被告前案紀錄表可稽，其受有期徒刑執行完
    畢，5 年以內故意再犯本件有期徒刑以上之罪，應依刑法第
    47條第1 項之規定，論以累犯，並加重其刑。爰審酌被告正
    值青壯，不思以正當方法賺取財物，竟貪圖私慾任意竊取他
    人財物，破壞他人對財產權之支配，危害社會治安非輕，實
    屬不該，惟念其犯後坦承犯行，態度尚佳，所竊取之財物業
    經被害人領回，所生損害業已減輕及其犯罪之動機、目的、
    手段等一切情狀，量處如主文所示之刑，以資懲儆。
四、扣案之鐵鎚、鐵撬各1 支，均係共犯綽號「阿宏」之成年男
    子所有供本件竊盜所用之物，業據共同被告丙○○陳明在卷
    （見偵卷第7 頁、本院卷第45頁），依共犯責任共同原則，
    爰依刑法第38條第1 項第2 款之規定宣告沒收。
據上論斷，應依刑事訴訟法第273 條之1 第1 項、第299 條第1
項前段，刑法第28條、第321 條第1 項第3 款、第4 款、第47
條第1 項、第38條第1 項第2 款，判決如主文。
本案經檢察官鄭潔如到庭執行職務。
中    華    民    國    98    年     3    月    24    日
                  刑事第十五庭  法  官  錢衍蓁
如不服本判決應於收受判決後10日內向本院提出上訴書狀，並應
敘述具體理由。其未敘述上訴理由者，應於上訴期間屆滿後20日
內向本院補提理由書（均須按他造當事人之人數附繕本）「切勿
逕送上級法院」。
                                書記官  劉靜慧
中    華    民    國    98    年    3     月    24    日
附錄本判決論罪之法條：
中華民國刑法第321條
犯竊盜罪而有左列情形之一者，處 6 月以上、 5 年以下有期徒刑
：
一、於夜間侵入住宅或有人居住之建築物、船艦或隱匿其內而犯
    之者。
二、毀越門扇、牆垣或其他安全設備而犯之者。
三、攜帶兇器而犯之者。
四、結夥三人以上而犯之者。
五、乘火災、水災或其他災害之際而犯之者。
六、在車站或埠頭而犯之者。
前項之未遂犯罰之。


司法院資訊處製作；財團法人民間司法改革基金會備份。
